# 合并时冲回子公司减值，需要冲回递延所得税资产吗？

提问人：vienne007 时间：2018-02-23 10:34:55
请问，合并时冲回了子公司计提的存货减值，在子公司由于没有足够的利润没有计提递延所得税资产的情况下，还需要做一笔分录，冲回递延所得税资产吗？ 分录（ 1 ）：冲回子公司存货减值（该减值已经过评估，由于子公司委贷利差产生的减值冲回） 借：存货-减值 100 万 贷：资产减值损失 100 万
分录（ 2 ）冲回递延所得税资产 借：递延所得税费用 25 万 贷：递延所得税资产 25 万
一种认为，由于冲回存货减值，存货账面价值与计税基础有差异，所以要做分录（ 2 ） 一种认为，子公司没有计提递延所得税资产，也就不需要冲回。
需要写分录（ 2 ）吗？
谢谢！

回答人：chenyiwei
如果子公司原先确认该存货跌价损失时就没有确认递延所得税资产，则合并报表层面调整减值准备时，不需要编制你说的分录（ 2 ）。因为合并报表层面原本就不存在（ 2 ）中拟冲减的递延所得税资产。

提问人：vienne007 时间：2018-02-23 17:59:15
瑞华汇编问题2-3-2，提到《企业会计准则解释第 1 号》第九条规定：“企业在编制合并财务报表时，因抵销 未实现内部销售损益导致合并资产负债表中资产、负债的账面价值与其在所属纳税主体的计 税基础之间产生暂时性差异的，在合并资产负债表中应当确认递延所得税资产或递延所得税 负债 ——企业是基于这个理由做的一笔分录，存货账面价值高于计税基础，借：递延所得税费用 贷：
递延所得税资产

回答人：chenyiwei
该事项发生在子公司账面，如果子公司自身估计未来无足够应纳税所得额而不确认递延所得税资产，则现在的负数没有对应的冲减对象，并不合理。